臺灣高雄地方法院民事裁定
                                      111年度補字第724號
                                      111年度補字第731號
                                      111年度補字第733號
                                      111年度補字第734號
                                      111年度補字第735號
                                      111年度補字第760號
                                      111年度補字第773號
原      告   蔡王閃  
法定代理人   蔡政璜  
上列原告與附表一所示被告間損害賠償事件，本院裁定如下：
    主      文
原告應於收受本裁定後七日內，就附表一所示訴訟分別補正如附
表二所示事項，逾期未補正，即駁回其訴。
    理      由
一、按起訴，應以訴狀表明當事人及法定代理人、訴訟標的及其
    原因事實、應受判決事項之聲明等事項，提出於法院為之；
    書狀不合程式或有其他欠缺者，審判長應定期間命其補正；
    原告起訴不合程式或不備其他要件者，法院應以裁定駁回之
    。但其情形可以補正者，審判長應定期間先命補正，此觀民
    事訴訟法第244條第1項、第249條第1項第6款分別定有明文
    。
二、查原告對附表一所示被告起訴請求損害賠償，除未依法繳納
    第一審裁判費外（業經本院另於111年7月27日裁定命原告補
    正），其起訴狀僅泛稱如附表一「起訴意旨」欄所示，未明
    確陳明文中多處所稱「嫌團」分別係指起訴被告中之何人，
    及該等被告係於何時地有如何「偽造文書」、「拘匿虐殺」
    原告等行為、致原告受有如何損害等，亦未陳明請求權基礎
    及提出相關證據，致本案審判之範圍尚有未明，難認原告已
    表明訴訟標的及其原因事實，揆諸前揭規定，其起訴不合程
    式而有欠缺。茲命原告於收受本裁定之日起7日內，補正如
    附表二所示，如逾期未補正，即駁回其訴，特此裁定。
三、另依民事訴訟法第249條第1項第8款、第2項規定，原告之起
    訴基於惡意、不當目的或有重大過失，且事實上或法律上之
    主張欠缺合理依據，或當事人不適格或欠缺權利保護必要，
    抑或依其所訴之事實，在法律上顯無理由者，法院得裁定駁
    回訴訟，且法院得依民事訴訟法第249條之1規定，對原告處
    新臺幣120,000元以下之罰鍰，併此敘明。　　　　　　　
中　　華　　民　　國　　111 　年　　8 　　月　　10　　日
                  民事審查庭  法　官　洪培睿
正本係照原本作成。
本裁定不得抗告。
中　　華　　民　　國　　111 　年　　8 　　月　　10　　日
                              書記官　吳國榮　　　　　　　　　　　　　
附表一：
訴訟案號 被告 起訴意旨 111年度補字第724號 饒佩妮、洪可馨、楊素蓉、康瀞予、李偉花、趙若新、黃琴斐、蔡仁耀、劉增利、蔡淑津、蔡淑敏、尤春林 1.被告團偽文：欺詐：有可處分財產20萬：免扶養費。 2.子女證述政璜獨資養親，被告團偽文重謗：是母親金融養親。 3.慰金52萬償：110年度至夥社工拘匿：重親：全枯身心扶養費。預防：被告拘虐詐脅等。　　 111年度補字第731號 李偉花、趙若新、楊素蓉、康瀞予、黃琴斐、蔡仁耀、劉增利、蔡淑津、蔡淑敏、尤春林 發覺日：111年06月26日：詳閱讓股卷宗： ⒈嫌團飾文：偽公文：[蔡仁耀][蔡淑津]有意願照護母親，蔡政璜：不願社會局110年12月10日到場協助照護母親，因此蔡王閃110年12月10日不需社工人員到場協助照護。 ⒉嫌團飾文：偽公文：蔡王閃過往由蔡仁耀照護，嫌團支付照顧費及買物品。因此，蔡王閃110年12月10日不需協助。 ⒊嫌團飾文偽公文重謗：蔡政璜濫訴，經常恐嚇威脅嫌團。 ⒋嫌團109年4月22日趁蔡政璜於大陸籌救母款，強制將蔡政璜聘僱的看護古巴拘匿，另拘匿蔡王閃於大順安養院虐殺危亡，政璜報警救護車搜送阮依轉呈高醫救回母親。嫌團偽公文重謗：蔡政璜無故自行將母親接回居家照護。 ⒌蔡政璜在台灣領取太多陸資人民幣救母，違反大陸外匯法規金額，遭大陸凍結帳戶，打1999暫助，但遭主嫌怠侵，嫌團續偽公文隱匿上情，偽公文重謗蔡政璜自稱無收入。 ⒍嫌團誓死110年12月10日遺棄母親，堅拒雄院公文電話求助。 ⒎慰金55萬償110年12月10日至111年1月28日遺棄母親部分，預防：被告拘虐詐脅等。 111年度補字第733號 田銘鎮、高雄市調處、謝宜璋、劉增利、蔡淑津、黃琴斐、蔡仁耀、尤春林、蔡淑敏 ⒈嫌犯團強制拘匿虐殺尊親染疥及枯營氣血壓瘡危亡。 ⒉630萬慰償：長期拘匿染疥虐殺，肇痛苦身心傷衰難復。 ⒊防止：嫌團拘虐詐脅等。 111年度補字第734號 阮綜合醫院、阮仲洲、李偉花、康瀞予、楊素蓉、趙若新、劉增利、蔡淑津、黃琴斐、蔡仁耀、尤春林、蔡淑敏 發覺日：111年6月6日111偵10580詹檢提示：主嫌團打電話的。主嫌與嫌犯團夥：皆明知：蔡政璜(心肌梗塞病危史)，蔡王閃(高齡又於97年遭虐殺致極重殘)，竟繼續誓死不親為或安排看護協助蔡政璜照護蔡王閃，強制：半夜翻身拍背，強制：數打電話不給政璜睡眠，強制不給蔡王閃睡眠，顯惡謀：虐殺：全家戶口：蔡政璜，蔡王閃(體弱戶數天窘睡眠必重傷亡) 59萬慰償：無氣墊床房看護，強礙睡眠等侵危紅斑壓瘡健康。防止：嫌團拘虐詐脅等。 111年度補字第735號 李偉花、康瀞予、楊素蓉、趙若新、劉增利、蔡淑津、黃琴斐、蔡仁耀、尤春林、蔡淑敏 ⒈被告再次長期拘匿虐殺尊親，侵枯營氣血及壓瘡危亡。 ⒉360萬慰償：長期折磨拘匿虐殺，肇身心傷衰難以回復。 ⒊防止：嫌團拘虐詐脅等。 111年度補字第760號 斐氏秋紅、巴宜珊、林坤輝、黃琴斐、蔡仁耀、劉增利、蔡淑津、蔡淑敏、尤春林、高雄市政府衛生局、黃志中 ⒈(斐氏秋紅)拿擦其他老人的乳液擦抹蔡王閃，染蔡王閃似疥瘡，續強制蔡政璜不可幫蔡王閃回診阮醫院拿優利素治療，也不可拿由硫磺水治療，謗阮醫院優利素與硫磺水侵疥瘡。 ⒉109年11月22日：20：00：斐嫌威脅蔡政璜不和古巴結婚，否則不照護母親，續毛巾堵馬桶，說會賠，背信不賠，續遺棄母。 ⒊慰金172萬償109年11月期間：嫌團惡侵母親健康危命及財物。預防：被告拘虐詐脅等等。 111年度補字第773號 斐氏秋紅、巴宜珊、林坤輝、蔡仁耀、黃琴斐、劉增利、蔡淑津、蔡淑敏、尤春林、高雄市政府衛生局、黃志中 111年7月1日：閱覺：雄院訊問斐姨證人，續確判喻：竊錄尊親秘密。 ⒈嫌團專對準蔡王閃，竊錄蔡王閃居家照護秘密(嫌團辯：怕被告)。 ⒉主嫌(蔡仁耀)於雄檢：證稱：政璜申請的看護竊連絡回報相對戶。主嫌(斐氏秋紅)於雄院：違刑訴法：心虛：不敢做證：認識相對戶。 ⒊慰金69萬償嫌團忤侵家族至尊蔡王閃自由居家照護隱私秘密。預防：被告拘虐詐脅等等。 
附表二：　　　　　　　　　　　　　　　
項目 應補正資料   1 主張之請求權基礎即訴訟標的。   2   起訴之詳細原因事實，及其所依據之證據。   3 請求金額之計算方式及理由。